# 求助陈版主：ABS出表及收入确认等问题

提问人：姗瑚之海 时间：2020-12-28 08:05:10
业务背景：我们集团公司下面有一家控股子公司，该公司主要开展融资租赁业务。今年该子公司将自己的应收账款资产证券化了，其中劣后级的产品全部由该子公司自己认购，差额支付由母公司担保，另外母公司从外部投资者受让该资产证券化产品的部分优先级产品。目前该子公司将该部分基础资产已经出表，并承担向客户开具发票。
问题：
1 、针对该劣后级产品，子公司是否应该将该部分基础资产出表？该劣后级产品是否可以核算至其他债权投资？
2 、针对此部分证券化产品对应的基础资产，子公司需要向原客户开具发票，开具的发票，子公司是否可以计入收入和成本？
3 、母公司购买的优先级产品（有固定的利率）是否可以核算其他债权投资？

回答人：chenyiwei
1 、一般理解，在实务操作中，当出现需弥补优先级本息的缺口时，通常是先由差额支付义务人（母公司）承担差额支付义务。一般不会发生用子公司的劣后级份额来弥补优先级本息缺口的情况。从这个意义上说，子公司自身报表中是可以终止确认该基础资产的。但母公司合并报表层面就不能终止确认基础资产，而是要将从外部融入的优先级资金确认为负债，归属于优先级份额的收益作为利息支出。
2 、由于在子公司自身可以终止确认，因此子公司自身属于代收代付性质，不应继续确认收入和成本。
3 、在母公司个别报表层面可以作为其他债权投资核算。